# 请教各位股份股份支付处理

提问人：jqz138907 时间：2022-04-08 16:28:14
一、基本情况：
某公司 2020 年处于产品研发期，由于 2020 年未完成业绩承诺，故 2020 年融资时的股东拒绝出资，导致公司陷入困境，现金流面临断裂风险。
A（身份包含销售背景人员、投资背景人员、法律背景人员）组成联合体持股平台（以下简称新团队），新团队与公司及股东开展谈判，以提供销售服务（指定销售业绩）、管理服务（派人参加管理）及引资服务换取一定比例的股份，构成股份支付。
随着谈判的推进，新团队在 2021 年先后派出了 3 名团队人员介入公司管理，其中两名是在就股份支付的合作协议达成基本一致后进入公司任职。
2021 年底，鉴于公司销售、引资等达成情况良好，公司召开董事会等会议批准了股份支付事宜，并完成了股份支付的增资工商变更。
2022 年，新团队内部股权有调整，原来的一些股东退出新团队，部分在公司任职的管理层获得了新的股份。该等调整是新团队自主协商形成，公司并不干涉。
二、我们判断
由于新团队并非全部人员入职公司，且从合作协议可以看出公司支付股份实际是购买了新团队的管理服务、销售服务、引资服务，且协议并未约定新团队的某个具体个人必须在公司的任职，因此，我们理解： 1 、该协议实际是对丙方提供的服务进行股份支付，是属于会计准则规定的“企业为获取其他方提供服务而授予权益工具或者承担以权益工具为基础确定的负债的交易。”2、由于公司及股东并非对新团队的具体个人进行激励，因此新团队的内部调整，不构成股份支付。
请问： 1 、我们判断为其他方服务而非职工服务是否适当？ 2 、新团队内部调整不确认股份支付是否适当？ 3 、根据会计准则：“（一）其他方服务的公允价值能够可靠计量的，应当按照其他方服务在取得日的公允价值，计入相关成本或费用，相应增加所有者权益。（二）其他方服务的公允价值不能可靠计量但权益工具公允价值能够可靠计量的，应当按照权益工具在服务取得日的公允价值，计入相关成本或费用，相应增加所有者权益。”
如果预计相关业绩（含销售服务、引资服务、管理服务）完成时间为 2 年，则是每年根据各年末或者季度末的股份公允价值进行计算股份支付金额吗？还是说可以授予时（ 2021 年底）公允价值计算，然后分摊到两年？
感谢版主及各位专家。

回答人：chenyiwei
1 、可以理解为是其他方服务而非职工服务。在新团队整体提供服务不变，且股份支付并非以特定成员入职为前提的条件下，团队内部的自主调整不影响股份支付费用的调整。
2 、权益结算股份支付在授予日后不再确认公允价值变动，所以一般理解应当是“授予时（ 2021 年底）公允价值计算，然后分摊到两年”。